臺灣新竹地方法院刑事判決　　　　　　　 100年度易字第55號
公　訴　人　臺灣新竹地方法院檢察署檢察官
被　　　告　鄭少展
上列被告因詐欺案件，經檢察官提起公訴（98年度偵字第3333號
），本院判決如下︰
    主    文
鄭少展意圖為自己不法之所有，以詐術使人將本人之物交付，累
犯，處有期徒刑陸月，如易科罰金，以新臺幣壹仟元折算壹日。
    事    實
一、
(一)、鄭少展前於民國96年間因贓物案件，經本院於96年8 月31日
    以96年度竹簡字第638號判決判處有期徒刑4月，減為有期徒
    刑2月，於同年9月21日確定，後於同年12月13日易科罰金執
    行完畢。
(二)、詎其仍不知悔改，於97年10月間多次前往金門縣，均向當地
    「楓蓮旅行社」之關係企業「101 民宿」、「冠軍租車行」
    投宿及承租汽車使用，進而認識在「冠軍租車行」任職之陳
    尤利，鄭少展並曾2 次向陳尤利各調借人民幣5,000元、1萬
    餘元週轉花用，均於隔日還款。詎鄭少展見陳尤利純樸可欺
    ，認有機可乘，明知其於97年10、11月間乃無業，亦未從事
    任何鋼鐵、五金材料之買賣，借款舉債時即無還款之能力與
    真意，竟意圖為自己不法之所有，於97年11月25日某時撥打
    電話向陳尤利佯稱：因臨時受公司委派至廈門採購建築鋼筋
    ，惟現有資金尚嫌不足，欲調借人民幣11萬元用以給付貨款
    ，待完成生意返回臺灣，會立即加計利息償還等語，陳尤利
    因見鄭少展與「楓蓮旅行社」間往來住宿、租車等業務頻繁
    ，且平日出手闊綽，衣食住行均極為享受，偶向陳尤利商借
    小額款項亦皆按時清償，經濟狀況應甚良好，遂不疑有詐而
    陷於錯誤，於97年11月26日指示其友人陳珮雯、黃添財在中
    國大陸廈門地區，分別匯款人民幣8 萬元（須扣除手續費50
    元，實際匯出7萬9,950元）、3 萬元（須扣除手續費50元，
    實際匯出2萬9,950元）至鄭少展設於中國工商銀行股份有限
    公司（下稱中國工商銀行）珠海分行帳號0000000000000000
    321 號帳戶內，鄭少展隨即於97年11月26日、翌日即同年月
    27日分數次將上開款項悉數提領或轉匯殆盡。其後迭經陳尤
    利催請還款，鄭少展竟全盤否認上述借款情事，嗣更避不見
    面，陳尤利始知受騙。
二、案經陳尤利訴由臺灣臺中地方法院檢察署檢察官呈請臺灣高
    等法院檢察署檢察長令轉臺灣新竹地方法院檢察署檢察官偵
    查起訴。
    理    由
壹、程序方面：
    按被告以外之人（包括證人、鑑定人、告訴人、被害人及共
    同被告等）於審判外之陳述雖不符刑事訴訟法第159條之1至
    之4等4條之規定，而經當事人於審判程序同意作為證據，法
    院審酌該言詞陳述或書面陳述作成時之情況，認為適當者，
    亦得為證據；當事人、代理人或辯護人於法院調查證據時，
    知有刑事訴訟法第159條第1項不得為證據之情形，而未於言
    詞辯論終結前聲明異議者，視為有前項之同意，同法第 159
    條之5 定有明文。立法意旨在於傳聞證據未經當事人之反對
    詰問予以核實，原則上先予排除。惟若當事人已放棄反對詰
    問權，於審判程序中表明同意該等傳聞證據可作為證據；或
    於言詞辯論終結前未聲明異議，基於尊重當事人對傳聞證據
    之處分權，及證據資料愈豐富，愈有助於真實發見之理念，
    且強化言詞辯論主義，使訴訟程序得以順暢進行，上開傳聞
    證據亦均具有證據能力。查本件下列所引用之被告以外之人
    於審判外之供述或非供述證據，因公訴人、被告均未於本院
    準備程序、審判程序中表示意見，且迄至言詞辯論終結前未
    再聲明異議，而本院審酌上開供述或非供述等證據資料製作
    時之情況，無不當取供及證明力明顯過低之瑕疵，認以之作
    為證據應屬適當，故揆諸前開規定，認前揭證據資料均應有
    證據能力，合先敘明。
貳、實體方面：
一、認定犯罪事實所憑之證據及認定之理由：
    訊據被告鄭少展固坦承前因多次前往金門縣投宿飯店、租用
    汽車而與告訴人陳尤利結識，及中國工商銀行珠海分行帳號
    0000000000000000321 號帳戶確為其申設使用等情，惟矢口
    否認有何詐欺取財之犯罪行為，辯稱：我沒有向告訴人陳尤
    利借過錢，是告訴人於97年11月25日表示她有人民幣8 萬元
    要向我兌換為新臺幣，並說隔天要匯錢，我有答應，但當時
    沒有告知告訴人何時要給她新臺幣，97年11月26日告訴人說
    已經把錢匯到我的中國工商銀行珠海分行上開帳戶內，但我
    於97年11月28日早上拿提款卡前往中國工商銀行珠海分行查
    帳，均無任何款項匯入帳戶之紀錄云云。經查：
(一)、上開犯罪事實，業據告訴人於偵訊時指訴、本院審理時結證
    綦詳，核與證人陳珮雯、黃添財於偵訊時證述情節大致相符
    ，爰分列如下：
１、告訴人陳尤利部分：
(1)、其於檢察官訊問時指稱：
    「我是做旅遊業的，鄭少展在事發前3 個月開始密集來金門
    ，表現的都很闊氣，都住在我們公司的飯店，一住就是10來
    天，也會租公司的車，都付現金，他在與我往來過程中會問
    我金門有哪裡好玩，又常常表現他今天吃了多少錢，身上常
    常會擺一疊現金，之前也跟我週轉過，但都是人民幣1、2萬
    元的小額，今天借隔天還，甚至早上借，晚上就還，後來鄭
    少展99年11月25日打電話給我，說要去廈門進一批建築鋼筋
    的貨回來臺灣賣，但錢不夠，問我有沒有錢，先跟我借，他
    在星期一會去廈門，星期五就回來，會把錢還我，他向我借
    了人民幣8萬元、3萬元，我是請我朋友陳珮雯（金門人）在
    廈門匯款人民幣8 萬元（扣除50元手續費，實際匯7萬9,950
    元），另外請黃添財（設籍金門，居住高雄）也是在廈門匯
    款人民幣3 萬元（扣除50元手續費，實際匯2萬9,950元）到
    鄭少展的帳戶，都是同一天交付，這個帳戶是鄭少展唸給我
    抄下來的，我借錢後曾打電話給鄭少展，他說他現在不方便
    接電話，後來就都不接了，我以他人電話打給他，他會接，
    但是都說打錯了之後就掛斷」等語（見98年度偵字第3333號
    卷第7至8頁）。
(2)、繼於本院審理時到庭具結接受交互詰問後證稱：
    「我任職於『楓蓮旅行社』，『101 民宿』、『冠軍租車』
    則是公司的相關企業，我在『冠軍租車』負責租車的部分，
    97年10月份左右鄭少展來往金門的頻率非常頻繁，也有密集
    往來廈門與金門，鄭少展在金門時，都住我們公司的飯店『
    101 民宿』，還有租我們公司的轎車，租車都是我還有另外
    一位陳小姐負責接洽，因為我下班以後會到『101 民宿』做
    夜櫃，鄭少展都會到櫃檯聊天，我們兩人才有比較熟，鄭少
    展說他在做廢五金買賣，跟朋友合夥當老闆，公司主權在他
    手上。鄭少展來的時候會問金門哪裡好吃、好玩，消費完以
    後會跟我們說他今天去酒店、卡拉OK，且說他錢花完以後臺
    灣會有人寄錢給他，也會將人民幣2 萬元直接丟在床上，又
    會主動說要請我們吃飯。97年10月我認識鄭少展後，他曾 2
    次向我小額借款，他說要到廈門，但臺灣公司還沒匯錢到金
    門給他，他沒有錢，叫我先借他錢，乙次借人民幣5,000 元
    ，另乙次借人民幣1 萬多元，都是隔天就還錢給我，我沒有
    收利息。97年11月25日鄭少展從臺灣打電話給我，說他隔天
    要來金門，公司派他去廈門進做建築鋼筋的貨，再用貨櫃載
    回臺灣賣，向我借人民幣11萬元，並說會加利息錢給我，至
    於利息多少沒有說，我有問鄭少展要去廈門多久，鄭少展說
    1、2天，我跟鄭少展說我沒有現金，可否匯款，鄭少展就在
    電話中跟我說請我將錢匯到他中國工商銀行珠海分行帳號00
    00000000000000321 號帳戶內，並說他97年11月26日到金門
    要領錢給我，我是因為鄭少展都去金門最高檔的餐廳吃飯，
    住飯店又租車，每天口袋都放人民幣1、2萬元，飯店開這麼
    久我沒看過人家錢丟在床上不收、門也不鎖，另外鄭少展之
    前有拿郵局存摺給我看，我看到存摺裡面是有錢，加上我有
    借過錢給他、他有還，這次還說要付我一點利息，所以我才
    願意借錢給他。我是在97年11月26日中午跟陳珮雯、黃添財
    說請他們去匯款，那些錢都是陳珮雯、黃添財欠我的，同日
    鄭少展在臺灣打電話給我時，我跟鄭少展說我已經匯款到他
    中國工商銀行上開帳戶內，鄭少展說他在機場候補機位要到
    金門，到金門之後他要趕最後一班船去廈門，所以沒時間領
    錢給我，看可不可以回來以後再領錢還我。從該次以後鄭少
    展就沒有來過金門，我後來打電話給鄭少展，剛開始鄭少展
    的電話有通，他有承認有收到這2 筆匯款，他說會儘快還我
    ，第2 次以後他就說他會撥時間過來，後來我打電話給他，
    他就說沒有收到，再來說我騙他，後來就說我打錯，還掛我
    電話，鄭少展從來沒有說過他錢收到了，但是因為有狀況，
    所以暫時無法還錢給我」等語（本院100年4月12日審判筆錄
    ，見本院100年度易字第55 號卷第41至48頁、第50至51頁）
    。
２、證人陳珮雯於檢察官訊問時具結證稱：
    「我只認識陳尤利，不認識鄭少展，97年11月陳尤利有請我
    匯款給鄭少展，因為我有欠陳尤利錢，陳尤利說請我將款項
    匯至鄭少展之中國工商銀行帳戶，我是在廈門匯款，直接從
    我的中國工商銀行帳戶內匯了人民幣7萬9,950元到鄭少展之
    中國工商銀行帳戶，另外還有人民幣50元手續費，帳戶資料
    是陳尤利給我的，之後因為陳尤利說鄭少展沒有還她錢，我
    就再去廈門向銀行表示我需要調閱這筆匯款的交易憑證，經
    銀行查證確實有這筆匯款，就列印交易憑證給我，如果錢沒
    有進去，銀行不可能給我交易憑證，我有將交易憑證交給陳
    尤利，交易憑證上蓋『廈門東渡支行』這個是我的帳戶銀行
    」等語（見98年度偵字第3333號卷第17至18頁）。
３、證人黃添財於檢察官訊問時具結證稱：
    「我和陳尤利是朋友關係，不認識鄭少展，陳尤利有打電話
    請我匯款給鄭少展，當時我人在廈門，因為我與陳尤利之間
    有些債務關係，我有欠她錢，所以就幫她匯款，匯款的對象
    及帳號是陳尤利發簡訊告訴我的，我是去中國工商銀行匯款
    ，因為我在中國工商銀行有開戶，我先拿現金存入自己帳戶
    ，然後再用轉帳的方式匯給鄭少展，共匯了人民幣3 萬元，
    銀行當場給我乙張憑證，憑證上是記載匯人民幣2萬9,950元
    ，因為要人民幣50元的手續費，這筆錢有成功匯入鄭少展帳
    戶，因為如果沒有匯款成功，錢會匯回我的帳戶，但後來並
    無這個情形發生」等語（見98年度偵字第3333號卷第26至27
    頁）。
(二)、次查，證人陳珮雯、黃添財確有於97年11月26日，分別由其
    等所有中國工商銀行帳號0000000000000000782號、0000000
    000000000110號帳戶各匯款人民幣8 萬元（須扣除手續費50
    元，實際匯出人民幣7萬9,950元）、3 萬元（須扣除手續費
    50元，實際匯出2萬9,950元）至被告鄭少展所有中國工商銀
    行珠海分行帳號0000000000000000321 號帳戶內，而上開款
    項旋遭人於97年11月26日、翌日即同年月27日分數次提領或
    轉匯一空乙節，復有電子銀行交易憑證、中國工商銀行個人
    業務憑證影本各乙紙、法務部99年11月11日法檢決字第0990
    807762號書函檢附之廣東省人民檢察院粵檢發協字第（2010
    ）139 號「關於協助調查臺灣居民鄭少展詐騙案有關情況的
    把報告」、被告鄭少展中國工商銀行珠海分行打印個人客戶
    基本信息、被告鄭少展所有中國工商銀行珠海分行帳號0000
    000000000000321 號帳戶自97年11月26日起至99年1月1日之
    明細信息打印即交易明細表各乙份在卷可佐（見98年度偵字
    第8998號卷第4 頁、98年度偵字第3333號卷第24頁、第54至
    58頁）。
(三)、被告鄭少展雖以並未向證人陳尤利借款，而係證人陳尤利欲
    以人民幣8 萬元向其兌換等值之新臺幣等語為辯，惟關於此
    情已經證人陳尤利堅決否認，本院綜觀證人陳尤利於本院審
    理時，就被告鄭少展係以臨時受公司委派至中國大陸廈門地
    區採購建築鋼筋，惟現有資金尚嫌不足，欲調借人民幣11萬
    元用以給付貨款，待完成生意返回臺灣，會立即加計利息償
    還為由向證人陳尤利借款，證人陳尤利始委請證人陳珮雯、
    黃添財分別匯款至被告鄭少展所有中國工商銀行珠海分行帳
    號0000000000000000321 號帳戶內等情，均詳盡陳述，所為
    證詞具體、明確，且與其偵訊時指訴內容前後連貫一致，並
    無出入，另證人陳尤利對於被告鄭少展曾2 次向其週轉商借
    小額人民幣，嗣確有立即清償一節亦皆據實以告，而非虛妄
    指證或一昧堆砌、加深被告涉案情節，再證人陳尤利係經本
    院諭知具結義務及偽證處罰後始為上開證述，倘屬虛偽陳述
    ，須負擔較被告更重罪責之偽證罪嫌，是證人陳尤利當無甘
    冒受偽證罪之追訴處罰，而為與事實不符陳述之理，其證言
    即具可信之依據。反觀被告鄭少展於本院審理時已供承：當
    時沒有告知證人陳尤利交付新臺幣的確實日期等語（本院10
    0年4月12日審判筆錄，見本院100 年度易字第55號卷第62頁
    ），則以貨幣互易重在匯率精算後價值是否同一，及互易標
    的物之即時提出，證人陳尤利豈會在何時可取得被告鄭少展
    承諾兌與之新臺幣、此交易重要之點尚屬未明之情形下，即
    盲目先行匯出交付高額之人民幣予被告？況被告鄭少展及證
    人陳尤利若真有協議互易人民幣、新臺幣，其等諒已清算應
    交付標的貨幣之確切數額，惟依前揭證人陳尤利、陳珮雯、
    黃添財證述，及相關轉帳憑證、帳戶交易明細表之記載，證
    人陳珮雯、黃添財於97年11月26日依證人陳尤利囑咐，係各
    匯出人民幣8萬元、3萬元，均扣除匯款手續費人民幣50元後
    ，實際各匯出人民幣7萬9,950元、2萬9,950元，合計共10萬
    9,900元至被告鄭少展所有中國工商銀行珠海分行帳號00000
    00000000000321號帳戶，核亦與被告鄭少展聲稱證人陳尤利
    欲以人民幣8 萬元向其兌換等值之新臺幣等語相矛盾齟齬，
    是被告此部分辯詞或與常情有違，或與事證不符，顯係憑空
    杜撰，無可採信。
(四)、被告鄭少展固另辯稱其於97年11月28日早上拿提款卡至中國
    工商銀行珠海分行查帳，均無任何款項匯入帳戶之紀錄云云
    ，然如上陳，被告所有中國工商銀行珠海分行帳號00000000
    00000000321 號帳戶確於97年11月26日各有人民幣7萬9,950
    元、2萬9,950元匯入，並遭人於97年11月26日、翌日即同年
    月27日分數次提領或轉匯一空，再者，被告鄭少展於本院行
    準備程序及審理時迭供稱：其所有中國工商銀行珠海分行帳
    號0000000000000000321 號帳戶開立時僅有核發提款卡，並
    無存摺，祇要是前往廈門地區時，該帳戶提款卡均由其自行
    保管（本院100年4月12日審判筆錄，見本院100 年度易字第
    55號卷第56至58頁），又該帳戶提款卡密碼為「514342」，
    「5143」是其出生年月日，「42」則係一個朋友的出生年份
    ，這樣記得比較清楚（本院100年1月27日準備程序筆錄，見
    本院99年度審易字第910 號卷第20頁正、反面）等語，而參
    諸被告鄭少展前係於97年11月26日由金門機場出境，迄至97
    年11月28日始自松山機場入境，此有法務部－出入境資訊連
    結作業查詢所得資料乙份在卷可考（見98年度偵字第3333號
    卷第3 頁），被告鄭少展於本院審理時復自承：這段時間就
    是前往廈門地區等語（本院100年4月12日審判筆錄，見本院
    100 年度易字第55號卷第58至59頁），此外，被告並未舉證
    證明其所有中國工商銀行珠海分行帳號000000000000000032
    1 號帳戶提款卡斯時有何遺失、遭竊之情，甚至於97年11月
    28日上午猶親自持提款卡至中國工商銀行珠海分行查詢帳戶
    餘額（本院100年4月12日審判筆錄，見本院100 年度易字第
    55號卷第59頁），在在顯示中國工商銀行珠海分行帳號0000
    000000000000321 號帳戶提款卡於97年11月26日起至同年月
    28日期間，確由被告本人管領持有中而在其實力支配之下；
    第依被告鄭少展所有中國工商銀行珠海分行帳號0000000000
    000000321號帳戶之提款密碼為「514342」，係6位數密碼，
    且由被告出生年月日及其友人出生年份之數字所組成，具有
    高度專屬性及獨特性，若非被告本人主動告知，一般無故取
    得上開帳戶提款卡之人自難以得知該帳戶之6 位數字提款密
    碼，亦顯無從推敲或任意猜測密碼而成功領取帳戶內款項，
    是證人陳珮雯、黃添財所匯入上揭人民幣7萬9,950元、2萬9
    ,950元，合計共10萬9,900 元應係由被告鄭少展本人或其指
    示之人所提領或轉出，被告確有取得證人陳尤利所交付之財
    物，甚為明灼，被告鄭少展所為前揭辯解顯係臨訟飾卸之詞
    ，毫無可採。
(五)、本件被告鄭少展係以臨時受公司委派至中國大陸廈門地區採
    購建築鋼筋，惟現有資金尚嫌不足，欲調借人民幣11萬元用
    以給付貨款，待完成生意返回臺灣，會立即加計利息償還為
    由，向證人陳尤利借得人民幣8萬元、3萬元（扣除匯款手續
    費後，實際取得人民幣7萬9,950元、2萬9,950元，合計共10
    萬9,900 元），已據本院認定如前，惟依被告於本院審理時
    供陳：97年10、11月前往金門地區僅單純從事廢五金業務之
    考察，並未成交任何生意，在此同時其於臺灣地區亦無其他
    職業，期間僅靠之前做生意所存新臺幣數十萬元積蓄度日，
    現仍為無業遊民等語（本院100年4月12日審判筆錄，見本院
    100 年度易字第55號卷第63至65頁），可見本案發生當時被
    告並無收入，資力確實不佳，其身處異鄉均承租汽車代步、
    出入高級餐廳、鎮日身懷巨款遊玩享樂，該等生活富裕之表
    徵顯與其經濟實力迥不相當，且被告向證人陳尤利借取上開
    人民幣8萬元、3萬元，實為供自己私人花用，所述生意資金
    調度之緣由乃屬虛構捏造。又證人陳尤利與被告鄭少展原素
    昧平生，純係因被告於97年10、11月間頻繁向證人陳尤利任
    職之「楓蓮旅行社」投宿、租車而結識一情，業經被告鄭少
    展、證人陳尤利共認在卷，衡諸社會交易常情，如借方與貸
    方並非熟識，所借之款項金額又頗鉅，雙方應會簽立借據、
    載明利息計算方式及還款時間等，作為日後還款憑證或發生
    爭議時之依據，甚且要求借方須提出抵押品或擔保人，期使
    貸方債權多一層保障，一般人應不至於在不清楚對方來歷、
    品行，隨意將高額款項借予他人，因之承擔對方可能因資力
    不足無法清償或惡意不還款之風險，據此，證人陳尤利與被
    告鄭少展彼此間既非存有高度信賴關係之親交故舊，而以被
    告鄭少展向證人陳尤利調借人民幣8萬元、3萬元，換算相當
    約新臺幣52萬元，數額非少，證人陳尤利在借款予被告時復
    未要求書立借據或提供物上擔保、人保，倘非被告鄭少展外
    觀言行舉止闊綽，予人資力豐厚之錯誤印象，再輔以相當之
    虛偽不實資訊取信於證人陳尤利，施用此等詐術，致證人陳
    尤利誤認被告鄭少展確僅為短期生意週轉，應可輕易還款，
    證人陳尤利自無可能率然出借高額款項供被告支用。再參酌
    被告鄭少展取得證人陳尤利交付之上開高額款項後，旋即避
    不見面，根本無任何還款之作為，嗣更多所推諉，全盤否認
    有何商借抑或取得款項情事，益徵被告鄭少展向證人陳尤利
    借取金錢之初即毫無還款之意願，其主觀上具有為自己不法
    所有之意圖，至為顯明。
(六)、綜上所述，證人即告訴人陳尤利指稱被告鄭少展以短期生意
    週轉之偽詞，詐騙證人陳尤利使之誤認被告資力豐厚而能依
    承諾儘速還款，方才借款人民幣8萬元、3萬元（扣除匯款手
    續費後，實際匯出人民幣7萬9,950元、2萬9,950元，合計共
    10萬9,900 元）予被告等情，並非虛罔，堪信屬實，被告空
    言否認犯罪，顯係事後卸責之詞，均不足採。至於被告鄭少
    展聲請本院調查上揭證人陳珮雯、黃添財匯入被告所有中國
    工商銀行珠海分行帳號0000000000000000321 號帳戶內、嗣
    再遭轉匯至其他帳戶之金錢流向，本院認為與本案待證事實
    無關，且待證事實已臻明瞭無再調查之必要，爰依刑事訴訟
    法第163條之2第2款、第3款規定，認並無調查之必要，應予
    駁回，附此說明。本案事證明確，被告詐欺犯行洵堪認定，
    應依法予以論罪科刑。
二、論罪：
    被告鄭少展意圖為自己不法之所有，以詐術使人將本人之物
    交付，核其所為係犯刑法第339條第1項之詐欺取財罪。
三、科刑：
(一)、被告有如事實欄一(一)所示之前科紀錄，有臺灣高等法院被告
    前案紀錄表乙份在卷足稽，其受有期徒刑之執行完畢，5 年
    以內再故意犯本件有期徒刑以上之罪，為累犯，應依刑法第
    47條第1項之規定加重其刑。
(二)、爰審酌被告素行不佳，前曾以低價佯稱生產、販售塑膠袋而
    詐騙他人簽發之支票、現金貨款，經法院判處有期徒刑6 月
    確定，此有本院90年度易緝字第23號判決乙份及上開臺灣高
    等法院被告前案紀錄表存卷為憑（見本院100 年度易字第55
    號卷第12頁），服刑完畢後，竟仍不思藉由正途取得金錢，
    因昧於貪念，枉顧告訴人陳尤利之信賴，以訛稱借款給付建
    築鋼筋貨款之方式，向告訴人陳尤利詐取現金花用，造成告
    訴人陳尤利財產損害非輕，所為甚值非難，犯後就犯罪情節
    始終避重就輕，堅不吐實，態度難謂良好，兼衡被告於本院
    審理時已與告訴人陳尤利達成民事和解，且已給付第一期和
    解金額，此有本院100 年度附民字第35號和解筆錄乙份、本
    院電話紀錄表各乙份附卷可查（見本院100 年度易字第55號
    卷第27、69頁），暨其智識程度、家庭狀況等一切情狀，量
    處如主文所示之刑，並諭知易科罰金之折算標準，以資儆懲
    。
據上論斷，應依刑事訴訟法第299條第1項前段，刑法第339條第1
項、第47條第1項、第41條第1項前段，刑法施行法第1 條之1第1
項、第2項前段，判決如主文。
本案經檢察官黃惠欣到庭執行職務。
中    華    民    國    100    年     4    月    26   日
                  刑事第三庭   審判長法  官  魏瑞紅
                                     法  官  周美玲
                                     法  官  林惠君
以上正本證明與原本無異。
如不服本判決，應於收受本判決後10日內向本院提出上訴書狀。
上訴書狀應敘述具體理由，未敘述上訴理由者，應於上訴期間屆
滿後20日內補提理由書狀於本院（均須按他造當事人之人數附繕
本，並請勿「逕送上級法院」）。
中    華    民    國    100    年     4    月    26   日
                                     書記官  蔣淑君
附錄本案論罪科刑法條：
中華民國刑法第339條
意圖為自己或第三人不法之所有，以詐術使人將本人或第三人之
物交付者，處5年以下有期徒刑、拘役或科或併科1,000元以下罰
金。
以前項方法得財產上不法之利益或使第三人得之者，亦同。
前二項之未遂犯罰之。